臺灣花蓮地方法院刑事判決　　　　　　 100年度簡上字第22號
上　訴　人
即　被　告　徐國龍
上列上訴人即被告因恐嚇等案件，不服本院花蓮簡易庭民國 100
年3月4日100年度簡字第36 號第一審判決（原聲請簡易判決處刑
案號：99年度偵字第2203號、第4765號），提起上訴，本院管轄
之第二審合議庭判決如下：
    主      文
上訴駁回。
    事實及理由
一、本案經本院審理結果，認原審依刑法第305 條恐嚇危害安全
    罪、第140條第1項前段侮辱公務員罪，判處上訴人即被告（
    以下簡稱被告）徐國龍應執行拘役90日，如易科罰金，以新
    臺幣1千元折算1日，其認事用法及量刑均無不當，應予維持
    ，除引用如附件原審判決書記載之事實、證據及理由外，並
    予以補充說明如後所述。
二、按被告以外之人於審判外之陳述，雖不符前4 條（即刑事訴
    訟法第159 條之1至之4）之規定，而經當事人於審判程序同
    意作為證據，法院審酌該言詞陳述或書面陳述作成時之情況
    ，認為適當者，亦得為證據。當事人、代理人或辯護人於法
    院調查證據時，知有第159條第1項不得為證據之情形，而未
    於言詞辯論終結前聲明異議者，視為有前項之同意，刑事訴
    訟法第159條之5定有明文。經查，檢察官及被告於本院言詞
    辯論終結前，就本判決所引用下列各項屬於審判外陳述之證
    據，知有第159條第1項不得為證據之情形，均未聲明異議，
    且表示不爭執，經本院審酌該證據作成情況均無不適當之情
    形，是依上開規定，認得作為本案證據。
三、被告上訴意旨略以：伊並未恐嚇蘇蒂妮，伊有用衣服蓋著刀
    沒有拿出來，蘇蒂妮並沒有看見伊有拿刀，且該把是磨螺絲
    用的銼刀並非菜刀；另伊也沒有辱罵警員，「幹你娘」是伊
    口頭禪，並沒有要侮辱警察的意思云云。惟查：
    (一)被告確有持菜刀架在證人蘇蒂妮脖子，並將證人蘇蒂妮由
      署立花蓮醫院5樓拉至3樓，其間並造成證人蘇蒂妮受傷（
      受傷部分業經撤回告訴），且持菜刀作勢砍證人蘇蒂妮腳
      部，並恫稱：有一天會拿槍殺證人蘇蒂妮等情，業據證人
      蘇蒂妮迭於警詢及本院審理時均證述無誤，經核大致相符
      ，並有證人蘇蒂妮於本院手繪菜刀刀型一紙在卷可稽。而
      被告於警詢時亦坦承確有拿菜刀架在證人蘇蒂妮脖子，並
      恫稱會拿槍殺證人蘇蒂妮等語，足見證人蘇蒂妮所證，應
      非情虛，至被告嗣於偵查中改稱只有拿銼刀架在證人蘇蒂
      妮脖子，及作勢要打證人蘇蒂妮的腳部，但沒有說要拿槍
      殺證人蘇蒂妮，嗣於原審又全部坦承犯行，迨至本院又翻
      稱：有帶刀但沒有拿出來云云，供詞一再反覆，顯係臨訟
      卸責之詞，不足憑採，而證人蘇蒂妮所證，先後一致而堪
      採信。
    (二)證人陳安平於本院審理時亦到庭證稱：當時伊在豐川派出
      所值班，看到被告進來派出所要求休息，其間伊有問被告
      要休息多久，不久被告就離開並往派出所後方的機車通道
      走，伊覺得不對勁，就詢問被告到後面作什麼，後來被告
      就在派出所前方走來走去並再次進入派出所，伊就問被告
      究竟有何事，被告聞言就不高興，說話很大聲，伊就上前
      要求被告離開，被告不高興就罵三字經並與伊吵架，伊就
      當場逮捕被告等語明確。而被告於偵查中亦坦承因當時心
      情不佳，才會在爭吵中辱罵證人陳安平三字經等語，足見
      證人陳安平所證應屬非虛。況證人陳安平係執行公務中的
      警務人員，與被告應無任何仇隙，理無任意攀誣被告之理
      ，反之被告如前所述，在警詢、偵查中、原審及本院審理
      時就有無以三字經辱罵證人陳安平一情，一再反覆翻異，
      是被告前開辯解，要係卸責之詞，亦不足採。
    (三)綜上所述，原審綜核上情，認被告所為，確係犯刑法第30
      5條恐嚇危害安全罪、第140條第 1項前段侮辱公務員罪，
      並審酌被告素行、犯罪之手段、智識程度、生活狀況及犯
      罪後坦承犯行之情狀，予以論罪科刑俱無不當，被告上訴
      企求卸責，請求撤銷改判，核無理由，應予駁回。
四、被告經合法傳喚，無正當理由未到庭，爰不待其陳述，逕行
    判決。
據上論斷，應依刑事訴訟法第455條之1第1項、第3項、第 368條
、第373條、第371條，判決如主文。
本案經檢察官簡淑如到庭執行職務。
中    華    民    國    100   年    10    月    13    日
                  刑事第二庭審判長法  官  蔡寶樺
                                  法  官  林季緯
                                  法  官  林恒祺
上列正本證明與原本無異。
本件不得上訴。
中    華    民    國   100    年    10    月    14    日
                                      書記官
附錄本案論罪科刑法條：
中華民國刑法第140條
（侮辱公務員公署罪）
於公務員依法執行職務時，當場侮辱，或對於其依法執行之職務
公然侮辱者，處6月以下有期徒刑、拘役或1百元以下罰金。對於
公署公然侮辱者亦同。
中華民國刑法第305條
（恐嚇危害安全罪）
以加害生命、身體、自由、名譽、財產之事，恐嚇他人致生危害
於安全者，處2年以下有期徒刑、拘役或3百元以下罰金。